---
title: "Preparación de datos para visualizaciones de GCMs - cantones y distritos"
author: "Guillermo A. Durán"
output: github_document
---
Preparación de los datos para visualización.

Paquetes utilizados
```{r include=FALSE}
library(sf)
library(tidyverse)
library(rgdal)
library(scales)
library(mapview)
```


Leer datos de WFS con cantones y distritos del WFS del SNIT escala 1:5000 usando el paquete rgdal

URL del WFS del SNIT con datos escala 1:5000

```{r}
dsn <- "WFS:http://geos.snitcr.go.cr/be/IGN_25/wfs?"
```

Lista de todas las capas dentro de ese WFS
```{r}
ogrListLayers(dsn)
```

Descarga y creación de SF para distritos y cantones
```{r}
distritos <- st_read(dsn, "IGN_25:limitedistrital_25k")
cantones <- st_read(dsn, "IGN_25:limitecantonal_25k")
```

Graficar cantones para corroborar que datos se hayan descargado bien
```{r}
ggplot() + geom_sf(data = cantones)
```

A pesar de los pasos anteriores, se decidió hacer la selección usando QGIS para únicamente seleccionar los cantones con casi la totalidad del área cubierta por las celdas ("select by location" y ajuste visual). 
Ahora cargar json con distritos y cantones seleccionados además de celdas con datos
```{r}

distritos <- st_read("SIG/DistritosChorotega.geojson")
cantones <- st_read("SIG/CantonesChorotega.geojson")
celdas <- st_read("SIG/CeldasUbicaciones.geojson")
```

Seleccionar celdas por cada cantón
```{r}
seleccionCantones <- st_intersection(cantones, celdas) %>% 
  select(canton, id)
```

Contar celdas por cada cantón
```{r}
cant_summ <- seleccionCantones %>% group_by(canton) %>% summarise(n())
cant_summ
```

Ojo que hay "suficiente" cantidad de celdas por cada cantón. Ahora a revisar por distrito.
```{r}
seleccionDistritos <- st_intersection(distritos,celdas) %>% 
  select(nombre, coddistful, nom_cant, id)
```

Contar celdas por cada distrito
```{r}
dist_summ <- seleccionDistritos %>% group_by(nombre, coddistful, nom_cant) %>% summarise("celdas" = n()) %>% arrange(nombre) %>% select(nombre, coddistful, nom_cant, celdas)

dist_summ
```

Graficarlo en histograma
```{r}
test <- seleccionDistritos %>% group_by(nombre) %>% summarise("celdas" = n())
ggplot(test, aes(celdas)) + geom_histogram(binwidth = 1) + scale_y_continuous(breaks= pretty_breaks())
```

Crear listas de cantones y distritos por canton:
```{r}
dist_summ$nombre <- str_to_title(as.character(dist_summ$nombre))
cant_summ$canton <- str_to_title(as.character(cant_summ$canton))
dist_summ <- data.frame(distrito = dist_summ$nombre, canton = dist_summ$nom_cant, coddistful = dist_summ$coddistful)
```

Guardar tabla con distritos por cantón:
```{r}
write_csv(dist_summ, "distritos_cantones.csv")
```

Crear geojson con distritos con datos y guardarlo
```{r}
distritos_mapa <- distritos %>% 
  select(nombre, canton, coddistful, geometry) %>% 
  right_join(dist_summ, by = "coddistful") %>% 
  select(nombre, canton.y, coddistful, geometry) %>% 
    rename(distrito = nombre, canton = canton.y)

distritos_mapa$canton <- str_to_title(as.character(distritos_mapa$canton))
distritos_mapa$distrito <- str_to_title(as.character(distritos_mapa$distrito))

distritos <- st_read("distritos_mapa.json")

distritos_mapa_simple <- rmapshaper::ms_simplify(distritos)

st_write(distritos_mapa_simple, "distritos_mapa.json", driver = "GeoJSON")
```


#Creación de tablas con valores anuales para cada distrito

Cargar datos de GCMs crudos
```{r}
tbl_month <- readRDS("mensual_CIGEFI_raw.rds")
```

Union de tablas para agregar indicador de celdas a datos mensuales
```{r}
tbl_month_id <- tbl_month %>% left_join(celdas, by = c("Latitude" = "Lon", "Longitude" = "Lat")) #ojo que la Lat y Lon de los datos originales están invertidos y siguen invertidos
tbl_month_id <- data.frame(Year = tbl_month_id$Year, 
                           Month = tbl_month_id$Month, 
                           Model = tbl_month_id$Model, 
                           Scenario = tbl_month_id$Scenario, 
                           tas_month = tbl_month_id$tas_month,
                           pr_month = tbl_month_id$pr_month, 
                           id = tbl_month_id$id)
```


Preparación de tabla con promedios anuales para cada distrito. 
Ojo que acá hay que primero promediar la lluvia por mes y luego sumarla a años.
```{r}
valores_distritos <- tbl_month_id %>% 
  left_join(seleccionDistritos, by = "id") %>% 
  group_by(Year, Month, Model, Scenario, nombre, nom_cant, coddistful) %>% 
  summarise(t_mean = mean(tas_month), p_mean = mean(pr_month)) %>% 
  group_by(Year, Model, Scenario, nombre, nom_cant, coddistful) %>% 
  summarise(t_mean_y = mean(t_mean), p_y = sum(p_mean))
```

Arreglar nombres y salvar tabla
```{r}
valores_distritos$nombre <- str_to_title(as.character(valores_distritos$nombre))
valores_distritos <- valores_distritos %>% rename(distrito = nombre, canton = nom_cant)

write_rds(valores_distritos, "val_distritos.rds")
```

#Creación de tablas con valores mensuales para cada distrito

```{r}
valores_distritos_mes <- tbl_month_id %>% 
  left_join(seleccionDistritos, by = "id") %>% 
  group_by(Year, Month, Model, Scenario, nombre, nom_cant, coddistful) %>% 
  summarise(t_mean = mean(tas_month), p_mean = mean(pr_month))
```

Guardar tabla
```{r}
valores_distritos_mes$nombre <- str_to_title(as.character(valores_distritos_mes$nombre))
valores_distritos_mes <- valores_distritos_mes %>% rename(distrito = nombre, canton = nom_cant)
saveRDS(valores_distritos_mes, "val_distritos_mes.rds")
```

